Minutes et répertoires du notaire Joseph GUÉRET, 31 mai 1755 - 18 avril 1782 (étude XI)
Archives nationales
- Minutes de Joseph GUÉRET, 31 mai 1755 - 1782; MC/ET/XI/595 - MC/ET/XI/718
  - Minutes. 1761, octobre - décembre, octobre - décembre 1761; MC/ET/XI/617
    - Mariage entre Pierre Antoine LEFEBVRE, maître de danse, rue du Mont-Saint-Hilaire, fils d'Antoine LEFEBVRE, bourgeois de Paris, et de Françoise HUET, et Marie NORAIN, fille d'André NORAIN, gagne denier., 18 octobre 1761; MC/ET/XI/617
      contrat de mariage; Mont-Saint-Hilaire (rue du); Lefebvre, Pierre-Antoine; Lefebvre, Antoine; Huet, Françoise; Norain, Marie; Norain, André; danseur; enseignant; journalier
    - Rente, titre nouvel., 18 octobre 1761; MC/ET/XI/617
      Nom, qualité: (personne morale) Haynault (hoirs).
      Nom, qualité: (M.) Haynault, Nicolas.
      Profession: contrôleur des bois quarres (officier), Paris.
      Nom, qualité: (Mme ou Mlle) Betancourt, Anne Claude.
      Nom, qualité: (M.) Rousseau, Ange Augustin
    - Mariage., 18 octobre 1761; MC/ET/XI/617
      Nom, qualité: (M.) Lefevre, Pierre Antoine.
      Profession: maitre de danse, Paris.
      Nom, qualité: (M.) Lefevre, Antoine (bourgeois, Paris), Paris.
      Nom, qualité: (Mme ou Mlle) Norain, Marie.
      Nom, qualité: (M.) Norain, Andre.
    - Bail, jardin, Paris (Paris) rue de l'Arbalete., 18 octobre 1761; MC/ET/XI/617
      Nom, qualité: (M.) Mariage, Olivier.
      Profession: fabricant d'etoffes de soie, Paris
    - Bail, maison, Paris (Paris) rue de Buci., 18 octobre 1761; MC/ET/XI/617
      Nom, qualité: (M.) Chevalier de Vaudetard, Jacques Francois.
      Nom, qualité: (Mme ou Mlle) Descottes, Anne Nicole.
      Nom, qualité: (M.) Girardin, Antoine.
    - Vente, pre, Valence-en-Brie (Seine-et-Marne)., 20 octobre 1761; MC/ET/XI/617
      Nom, qualité: (M.) Moron, Mathieu.
      Profession: trésorier de France, Paris.
    - Transaction, pièces jointes, plan de limites de seigneurie, Valence-en-Brie (Seine-et-Marne)., 23 octobre 1761; MC/ET/XI/617
      Profession: conseiller au Parlement, Paris.
      Profession: trésorier de France, Paris
    - Rente viagère, transport., 23 octobre 1761; MC/ET/XI/617
      Nom, qualité: (M.) Idat, Joseph.
      Profession: tonnelier, Paris.
      Nom, qualité: (M.) Francois, Jean Charles.
      Profession: brasseur (marchand), Paris
    - Transport, créance., 27 octobre 1761; MC/ET/XI/617
      Nom, qualité: (M.) Gaudin, Martin.
      Nom, qualité: (M.) Bonne, Jacques.
      Profession: marchand de vin, Orleans (Loiret)
    - Vente, meubles., 27 octobre 1761; MC/ET/XI/617
      Nom, qualité: (M.) Labbe, Pierre.
      Nom, qualité: (Mme ou Mlle) Morele, Claire.
      Nom, qualité: (M.) Forestier, Mathurin (bourgeois, Paris), Paris.
    - Succession, transport de droits., 28 octobre 1761; MC/ET/XI/617
      Profession: religieux lazariste
    - Mariage., 29 octobre 1761; MC/ET/XI/617
      Nom, qualité: (M.) Denis, Jean.
      Profession: négociant, Orleans (Loiret).
      Nom, qualité: (Mme ou Mlle) Dubuisson, Marie Jacqueline Rose.
      Nom, qualité: (M.) Dubuisson de Longpre, Jacques.
    - Nomination, cure, Martigny (Seine-Maritime)., 2 novembre 1761; MC/ET/XI/617
      Nom, qualité: (M.) Chapillais, Charles.
      Profession: prêtre, Angers (Maine-et-Loire), Diocese
    - Mariage., 2 novembre 1761; MC/ET/XI/617
      Nom, qualité: (M.) Gos, Jean Francois.
      Nom, qualité: (M.) Gos, Jean.
      Profession: bourrelier, Saint-Loup (Eure-et-Loir).
      Nom, qualité: (Mme ou Mlle) Labdouche, Marie Nicole.
      Nom, qualité: (M.) Besu, Vincent.
      Profession: voiturier par terre
    - Bail, maison, Paris (Paris) rue des Sept-Voyes., 3 novembre 1761; MC/ET/XI/617
      Nom: Fabrique de Saint-Etienne-Du-Mont de Paris.
      Nom, qualité: (M.) Leroux, Jean Pierre.
      Profession: diacre d'office, Paris, Eglise Saint-Etienne-du-Mont
    - Bail, maison, Paris (Paris) rue Saint-Victor., 3 novembre 1761; MC/ET/XI/617
      Nom, qualité: (Mme ou Mlle) Tarboicher, Elisabeth.
      Nom, qualité: (M.) Tartereau de Berthemont, Jacques Ignace.
      Nom, qualité: (M.) Barre, Pierre.
    - Rente, transport., 3 novembre 1761; MC/ET/XI/617
      Nom, qualité: (M.) Borret, Jacques.
      Profession: frotteur, Paris.
      Nom, qualité: (M.) Lhopital Dit Navarre, Antoine.
    - Vente, maison, Ouarville (Eure-et-Loir)., 4 novembre 1761; MC/ET/XI/617
      Nom, qualité: (M.) Besnard, Jacques.
      Profession: papetier (marchand), Paris.
      Nom, qualité: (M.) Prunelle, Louis.
      Profession: mercier (marchand), Chartres (Eure-et-Loir)
    - Bail, maison, Paris (Paris) rue Copeau., 5 novembre 1761; MC/ET/XI/617
      Nom, qualité: (M.) Savoure, Louis.
    - Inventaire après décès., 5 novembre 1761; MC/ET/XI/617
    - Succession, dépôt de pièces., 7 novembre 1761; MC/ET/XI/617
      Nom, qualité: (M.) Buisset, Etienne Francois.
      Profession: potier de terre, Sars-Poteries (Nord)
    - Vente, maison, Paris (Paris) rue des Bourguignons., 8 novembre 1761; MC/ET/XI/617
      Nom, qualité: (M.) Drouin, Jean Baptiste (bourgeois, Paris), Paris.
      Nom, qualité: (Mme ou Mlle) Lievre, Madeleine.
    - Bail, boutique, Paris (Paris) rue Bordet., 8 novembre 1761; MC/ET/XI/617
      Nom, qualité: (M.) Dautrin, Claude.
      Profession: ferrailleur (maître), Paris
    - Succession, transport de droits., 9 novembre 1761; MC/ET/XI/617
      Nom, qualité: (Mme ou Mlle) Guyot, Marguerite.
      Nom, qualité: (M.) Rampon, Nicolas.
      Profession: serrurier
    - Procuration rente publique, dépôt., 10 novembre 1761; MC/ET/XI/617
      Nom, qualité: (Mme ou Mlle) Thouvenin, Marguerite.
      Profession: Troyes (Aube).
      Nom, qualité: (M.) Nicot, Michel.
      Profession: emballeur.
      Nom, qualité: (M.) Sibille, Francois.
      Profession: acolyte, Paris
    - Succession, dépôt de pièces., 10 novembre 1761; MC/ET/XI/617
      Nom, qualité: (Mme ou Mlle) Prevost, Marie.
      Profession: Troyes (Aube)
    - Succession, délégation., 11 novembre 1761; MC/ET/XI/617
      Nom, qualité: (Mme ou Mlle) Renault, Marie Madeleine.
      Nom, qualité: (M.) Cochois, Robert.
      Profession: jardinier, Paris
    - Mariage., 11 novembre 1761; MC/ET/XI/617
      Nom, qualité: (M.) Delaroque, Jacques Philippe.
      Profession: fripier (garcon), Paris.
      Nom, qualité: (M.) Delaroque, Jacques.
      Profession: chirurgien.
      Nom, qualité: (Mme ou Mlle) Pierre, Barbe Catherine.
      Nom, qualité: (M.) Buisset, Jean Louis.
      Profession: fripier, Paris
    - Apprentissage, métier menuisier., 11 novembre 1761; MC/ET/XI/617
      Nom, qualité: (M.) Liebaux, Pierre.
    - Bail, terre en marais, Paris (Paris) Ville-l'Eveque (la)., 11 novembre 1761; MC/ET/XI/617
      Nom, qualité: (M.) Alexandre, Charles.
    - Procuration rente publique, substitution., 14 novembre 1761; MC/ET/XI/617
      Profession: principal de college, Paris, College de Navarre.
      Relations: procureur de l'intervenant 2.
      Nom, qualité: (M.) Hauteuille, Charles Germain.
      Profession: curé, Gourbesville (Manche).
      Nom, qualité: (M.) Masquelier, Denis.
      Profession: banquier, Paris.
      Nom, qualité: (M.) Masquelier, Jean Baptiste.
      Profession: banquier, Paris
    - Mariage., 16 novembre 1761; MC/ET/XI/617
      Nom, qualité: (Mme ou Mlle) Ballin, Anne Genevieve.
      Nom, qualité: (Mme ou Mlle) Roussel, Elisabeth.
      Nom, qualité: (M.) Roussel, Pierre.
    - Rente, transport., 16 novembre 1761; MC/ET/XI/617
      Nom, qualité: (M.) Paignon, Nicolas Jean Denis.
      Profession: chanoine, Paris, Eglise Saint-Benoit.
      Nom, qualité: (Mme ou Mlle) Verney, Marie Francoise.
    - Mariage., 17 novembre 1761; MC/ET/XI/617
      Nom, qualité: (M.) Bertin, Joseph.
      Profession: serrurier, Viry-Chatillon (Essonne).
      Profession: serrurier, Turin (italie).
      Nom, qualité: (Mme ou Mlle) Mardon, Marie Jeanne.
      Profession: Viry-Chatillon (Essonne).
      Nom, qualité: (M.) Larue, Claude.
    - Don mutuel., 18 novembre 1761; MC/ET/XI/617
      Nom, qualité: (M.) Lairaudat, Georges.
      Nom, qualité: (Mme ou Mlle) Rouchon, Marie Jeanne.
    - Succession, notoriété., 19 novembre 1761; MC/ET/XI/617
      Nom, qualité: (M.) Gillet de Moivre, Jean Baptiste.
    - Succession, partage., 19 novembre 1761; MC/ET/XI/617
      Nom, qualité: (M.) Messant, Jean Louis (bourgeois, Paris), Paris.
    - Bail à ferme, dime, Liancourt (Oise)., 20 novembre 1761; MC/ET/XI/617
      Nom, qualité: (M.) Mandard, Jean.
      Profession: laboureur, Liancourt (Oise)
    - Vente, bois, Paulhenc (Cantal) Laborie., 21 novembre 1761; MC/ET/XI/617
      Nom, qualité: (M.) Pulles, Antoine.
      Profession: laboureur, Paulhenc (Cantal), Laborie.
      Nom, qualité: (M.) Casterouche, Pierre.
    - Obligation., 22 novembre 1761; MC/ET/XI/617
      Nom, qualité: (M.) Boiteau, Pierre Francois (bourgeois, Paris), Paris.
      Nom, qualité: (M.) Desrats, Francois (bourgeois, Paris), Paris
    - Mariage., 22 novembre 1761; MC/ET/XI/617
      Nom, qualité: (M.) Genest, Jacques.
      Nom, qualité: (M.) Genest, Claude.
      Nom, qualité: (Mme ou Mlle) Demure, Charlotte.
      Nom, qualité: (M.) Demure, Philippe.
      Profession: tapissier du roi, Paris, Gobelins (les)
    - Succession, dépôt de pièces., 23 novembre 1761; MC/ET/XI/617
      Nom, qualité: (M.) Langerie de, Louis Jerome.
      Profession: commissaire de la marine, Toulon (Var)
    - Mariage., 23 novembre 1761; MC/ET/XI/617
      Nom, qualité: (M.) Olxem, Jean Pierre.
      Profession: charpentier (cpn), Paris.
      Nom, qualité: (M.) Olxem, Pierre.
      Nom, qualité: (Mme ou Mlle) Langlume, Jeanne Genevieve.
      Nom, qualité: (M.) Langlume, Jean Philipe.
    - Délégation., 24 novembre 1761; MC/ET/XI/617
    - Succession, transaction., 24 novembre 1761; MC/ET/XI/617
      Nom, qualité: (Mme ou Mlle) Tournebulle de, Marie Marguerite.
      Nom, qualité: (M.) Durand D' Auxy, Philibert (comte, Auxy), Auxy.
      Profession: grand maitre des eaux et forets, Paris
    - Rente, constitution., 24 novembre 1761; MC/ET/XI/617
      Nom, qualité: (M.) Ferry, Jean Baptiste.
      Nom, qualité: (M.) Guyot, Guillaume Germain.
      Profession: aumonier du duc d'Orléans, Paris
    - Rente de l'Hôtel de ville, transport, aides et gabelles emission 1721., 25 novembre 1761; MC/ET/XI/617
      Profession: Paris, place Maubert
    - Cautionnement., 25 novembre 1761; MC/ET/XI/617
      Relations: caution de l'intervenant 2.
      Nom, qualité: (M.) Gambart, Gabriel Louis.
      Profession: contrôleur de la regie des droits sur les cuirs, Paris.
      Nom, qualité: (M.) Valade, Jean (bourgeois, Paris), Paris.
      Profession: régisseur des droits sur les cuirs, Paris
      cautionnement
    - Vente, terre labourable, Montagne-de-Pres (la) (savoie)., 25 novembre 1761; MC/ET/XI/617
      Nom, qualité: (M.) Bernard, Andre.
      Nom, qualité: (M.) Chemin, Joseph.
    - Union de créanciers, ordre., 26 novembre 1761; MC/ET/XI/617
      Nom, qualité: (M.) Barry de, Jean Marc (bourgeois, Paris), Paris
    - Inventaire après décès., 27 novembre 1761; MC/ET/XI/617
      Nom, qualité: (M.) Judde, Francois.
      Profession: tailleur d'habits (marchand), Paris
    - Mariage., 27 novembre 1761; MC/ET/XI/617
      Nom, qualité: (M.) Voiline, Claude.
      Profession: cordonnier (cpn), Paris.
      Nom, qualité: (M.) Voiline, Jean.
      Profession: cordonnier, Vanderesse-sur-Bar (champagne).
      Nom, qualité: (Mme ou Mlle) Peluet, Marguerite.
      Nom, qualité: (M.) Peluet, Pierre.
      Profession: tailleur d'habits, Flers (Orne)
    - Succession, renonciation., 28 novembre 1761; MC/ET/XI/617
      Nom, qualité: (Mme ou Mlle) Sarrebourse, Anne Therese.
    - Mariage., 30 novembre 1761; MC/ET/XI/617
      Nom, qualité: (M.) Allain, Nicolas.
      Profession: orfevre (cpn), Paris.
      Nom, qualité: (M.) Allain, Francois.
      Nom, qualité: (Mme ou Mlle) Benard, Marie Francoise.
      Nom, qualité: (M.) Benard, Jacques.
    - Bail, maison, Paris (Paris) place de l'Estrapade., 30 novembre 1761; MC/ET/XI/617
      Nom, qualité: (M.) Framboisier, Louis Alexandre.
      Profession: president d'election, Lyons-la-Foret (Eure).
      Nom, qualité: (Mme ou Mlle) Bellemaniere, Catherine.
    - Rente sur le clergé, transport, emission 1563., 6 décembre 1761; MC/ET/XI/617
      Nom, qualité: (Mme ou Mlle) Constant, Marguerite.
    - Succession, quittance., 7 décembre 1761; MC/ET/XI/617
    - Obligation., 9 décembre 1761; MC/ET/XI/617
      Nom, qualité: (M.) Bertrand, Armand Jean Brice.
      Profession: procureur au bailliage, Paris.
      Nom, qualité: (M.) Philippe, Simon.
    - Délibération., 10 décembre 1761; MC/ET/XI/617
      Nom: Fabrique de Saint-Etienne-Du-Mont de Paris
    - Bail, maison, Paris (Paris) rue Traversine., 10 décembre 1761; MC/ET/XI/617
      Nom, qualité: (M.) Marchant de La Roche, Pierre Andre Francois.
      Profession: intéressé dans les affaires du roi.
      Nom, qualité: (M.) Leprince, Louis (bourgeois, Paris), Paris
    - Bail, maison, Paris (Paris) rue du Faubourg-St-Victor., 10 décembre 1761; MC/ET/XI/617
      Nom, qualité: (M.) Foulley, Aubin.
    - Société, convention, société, dissolution, corroyage des peaux., 14 décembre 1761; MC/ET/XI/617
      Nom, qualité: (personne morale) Chicoineau (hoirs).
    - Inventaire après décès., 15 décembre 1761; MC/ET/XI/617
      Nom, qualité: (M.) Gaineau, Jean Baptiste.
    - Quittance., 15 décembre 1761; MC/ET/XI/617
      Nom, qualité: (M.) Duval, Pierre Laurent (bourgeois, Paris), Paris.
      Nom, qualité: (M.) Gueret, Joseph.
      Profession: notaire, Paris.
      Relations: sequestre des biens de l'intervenant 1
    - Rente sur le roi, constitution, droit sur les cuirs emission 1760., 15 décembre 1761; MC/ET/XI/617
    - Rente sur le roi, constitution, droit sur les cuirs emission 1760., 15 décembre 1761; MC/ET/XI/617
    - Rente sur le roi, constitution, droit sur les cuirs emission 1760., 15 décembre 1761; MC/ET/XI/617
      Nom, qualité: (Mme ou Mlle) Coquelin, Genevieve.
    - Vente, domaine, Jarnosse (Loire)., 16 décembre 1761; MC/ET/XI/617
      Nom, qualité: (M.) Damas, Claude Mathieu (comte).
      Profession: Fleurie (Rhône).
      Nom, qualité: (M.) Deville, Pierre.
      Profession: toilier (marchand), Gresle (la) (Loire)
    - Procuration rente publique., 16 décembre 1761; MC/ET/XI/617
      Profession: president aux requetes du Parlement, Paris.
      Nom, qualité: (M.) Plomion, Marc Francois (bourgeois, Paris), Paris
    - Inventaire après décès., 18 décembre 1761; MC/ET/XI/617
      Nom, qualité: (M.) Rihouey, Etienne.
      Profession: prêtre, Paris
    - Succession, dépôt de pièces., 18 décembre 1761; MC/ET/XI/617
      Profession: major de la milice, Calais (Pas-de-Calais)
    - Bail, ferme, Montigny-le-Bretonneaux (Yvelines)., 18 décembre 1761; MC/ET/XI/617
      Nom, qualité: (M.) Dailly, Louis.
      Profession: laboureur, Trappes (Yvelines)
    - Vente, vigne, Soisy-sur-Seine (Essonne)., 20 décembre 1761; MC/ET/XI/617
      Nom, qualité: (M.) Leclerc, Pierre Noel.
      Nom, qualité: (M.) Cure, Henri Francois.
      Profession: vigneron, Soisy-sur-Seine (Essonne)
    - Succession, quittance., 22 décembre 1761; MC/ET/XI/617
      Nom, qualité: (M.) Pinceloup, Antoine.
    - Procuration rente publique., 22 décembre 1761; MC/ET/XI/617
      Nom, qualité: (Mme ou Mlle) Ravault, Antoinette Francoise.
      Profession: Saint-Maur-des-Fosses (Val-de-Marne).
      Nom, qualité: (M.) Masquelier, Denis (bourgeois, Paris), Paris
    - Dépôt de pièces., 23 décembre 1761; MC/ET/XI/617
      Nom, qualité: (personne morale) Sauvage (enfants).
      Relations: enfants de l'intervenant 2.
      Nom, qualité: (M.) Sauvage, Jacob.
      Profession: Mogneville (Meuse)
    - Reconnaissance., 23 décembre 1761; MC/ET/XI/617
      Nom, qualité: (Mme ou Mlle) Mathe, Anne.
      Nom, qualité: (M.) Cruchet, Jacques.
      Nom, qualité: (Mme ou Mlle) Cruchet, Marthe.
      Profession: travaillant en mode, Paris.
      reconnaissance
    - Délégation., 24 décembre 1761; MC/ET/XI/617
      Nom, qualité: (Mme ou Mlle) Baudouin, Marguerite.
      Nom, qualité: (M.) Fecan de Villeron de, Claude Joseph (marquis, Villeron), Villeron.
      Nom, qualité: (M.) Bresson, Andre Sebastien.
      Profession: greffier des commissions extraordinaires du conseil, Paris
    - Rente, constitution., 29 décembre 1761; MC/ET/XI/617
      Nom, qualité: (M.) Payen, Jean.
      Profession: fermier, Tignouville (beauce)
    - Succession, notoriété., 29 décembre 1761; MC/ET/XI/617
      Nom, qualité: (Mme ou Mlle) Garnier, Marie Marguerite.
  - Minutes. 1762, janvier - 1762, mars, janvier 1762 - mars 1762; MC/ET/XI/618
    - Inventaire après décès de François DOR, compagnon maçon, et de Madeleine MOREAU, son épouse, à la requête de Pierre DOR, compagnon maçon, demeurant à Paris, rue de la Mortellerie, paroisse Saint-Germain, au nom et comme tuteur de Françoise DOR, Pierre DOR, Jeanne DOR, et François Jérôme DOR, tous quatre enfants mineurs desdits défunts et héritiers chacuns pour un quart., 8 mars 1762; MC/ET/XI/618
      Mention dans le répertoire du notaire coté:
      MC/RE/XI/12
      Informations concernant le classement et la cotation du document:
      Attention: la cote de répertoire (de type 'MC/RE') ne permet pas de consulter la minute de l'acte. ll convient de rechercher la cote de la minute (de type 'MC/ET') au niveau des articles (registre ou liasse) de minutes du notaire.
      L'accès aux images numérisées des pages du répertoire se fait au niveau de description supérieur (' Répertoire du notaire '), rubrique ' Consulter les archives numérisées associées'.
      Inventaires après décès de 1762 (2536 actes), par Thierry Boudignon, v. 1990 (base de données migrée: voir contexte dans le Plan d'orientation général - Notaires de Paris, guides thématiques du Minutier).
      Date de création de la notice: 2004
      inventaire après décès; Or, François d'
  - Minutes. 1762, avril - 1762, juin, avril 1762 - juin 1762; MC/ET/XI/619
  - Minutes. 1762, juillet - 1762, septembre, juillet 1762 - septembre 1762; MC/ET/XI/620
    - Inventaire après décès de Marie Madeleine DELAHAYE épouse ANGOULLIANT à la requête de Simon ANGOULLIANT, maître boutonnier à Paris, demeurant rue Saint-Denis, paroisse Saint-Eustache, tant en son nom à cause de la communauté de biens qui a été entre lui et ladite défunte, que comme tuteur de Madeleine Louise ANGOULLIANT, sa fille mineure, habile à se dire et se porter seule héritière de la défunte Marie Madeleine DELAHAYE, sa mère., 3 août 1762; MC/ET/XI/620
      inventaire après décès; Delahaye, M.-M.; Angouillant (épouse)
  - Minutes. 1762, octobre - 1762, novembre, octobre 1762 - novembre 1762; MC/ET/XI/621
  - Minutes. 1762, décembre, décembre 1762; MC/ET/XI/622
  - Minutes. 1763, janvier - 1763, mars, janvier 1763 - mars 1763; MC/ET/XI/623
  - Minutes. 1763, avril - 1763, juin, avril 1763 - juin 1763; MC/ET/XI/624
  - Minutes. 1763, juillet - 1763, septembre, juillet 1763 - septembre 1763; MC/ET/XI/625
  - Minutes. 1763, octobre - 1763, décembre, octobre 1763 - décembre 1763; MC/ET/XI/626
  - Minutes. 1764, janvier - 1764, mars, janvier 1764 - mars 1764; MC/ET/XI/627
  - Minutes. 1764, avril - 1764, juin, avril 1764 - juin 1764; MC/ET/XI/628
  - Minutes. 1764, juillet - 1764, septembre, juillet 1764 - septembre 1764; MC/ET/XI/629
  - Minutes. 1764, octobre - 1764, décembre, octobre 1764 - décembre 1764; MC/ET/XI/630
  - Minutes. 1765, janvier - 1765, mars, janvier 1765 - mars 1765; MC/ET/XI/631
  - Minutes. 1765, avril - 1765, juin, avril 1765 - juin 1765; MC/ET/XI/632
  - Minutes. 1765, juillet - 1765, septembre, juillet 1765 - septembre 1765; MC/ET/XI/633
  - Minutes. 1765, octobre - 1765, décembre, octobre 1765 - décembre 1765; MC/ET/XI/634
  - Minutes. 1766, janvier - 1766, mars, janvier 1766 - mars 1766; MC/ET/XI/635
  - Minutes. 1766, avril - 1766, juin, avril 1766 - juin 1766; MC/ET/XI/636
  - Minutes. 1766, juillet - 1766, septembre, juillet 1766 - septembre 1766; MC/ET/XI/637
  - Minutes. 1766, octobre - 1766, décembre, octobre 1766 - décembre 1766; MC/ET/XI/638
    - Greuze (Jean-Baptiste), peintre du roi, et de l'Académie de peinture, demeurant rue de la Sorbonne, par Saint-Benoît § Constitution par les Mathurins à .. et à sa femme de 240 livres de rente annuelle, moyennant 6000 livres, pour la délivrance des captifs français qui sont encore au Maroc., 13 novembre 1766; MC/ET/XI/638
      Artisans XVIIIe siècle, par M. Rambaud et C. Grodecki, 1956-1977 ( fichier papier entièrement dématérialisé; voir contexte dans le Plan d’orientation général - Notaires de Paris, guides thématiques du Minutier).
      Date de révision: 2011-2012
      Date de création de la notice: 2010
      constitution de rente; Greuze, Jean-Baptiste
  - Minutes. 1767, janvier - 1767, mars, janvier 1767 - mars 1767; MC/ET/XI/639
  - Minutes. 1767, avril - 1767, juin, avril 1767 - juin 1767; MC/ET/XI/640
  - Minutes. 1767, juillet - 1767, septembre, juillet 1767 - septembre 1767; MC/ET/XI/641
  - Minutes. 1767, octobre - 1767, décembre, octobre 1767 - décembre 1767; MC/ET/XI/642
  - Minutes. 1768, janvier - 1768, mars, janvier 1768 - mars 1768; MC/ET/XI/643
  - Minutes. 1768, avril - 1768, juin, avril 1768 - juin 1768; MC/ET/XI/644
  - Minutes. 1768, juillet - 1768, septembre, juillet 1768 - septembre 1768; MC/ET/XI/645
  - Minutes. 1768, octobre - 1768, décembre, octobre 1768 - décembre 1768; MC/ET/XI/646
    - Dépôt de procuration et procés-verbaux pour les sieurs Bieganski, Chrzanowski et Byshzanowski., 23 décembre 1768; MC/ET/XI/646
      Étrangers en France, Français à l'étranger et aux colonies, XVIe-XIXe siècle (env. 1.000 actes), par le personnel du Minutier,1950-2000 (fichier papier entièrement dématérialisé; voir contexte dans le Plan d’orientation général - Notaires de Paris, guides thématiques du Minutier).
      Date de création de la notice: 2002
      dépôt de pièces; procuration; procès-verbal; Pologne; Bieganski; Chrzanowski; Byshzanowski
  - Minutes. 1769, janvier - 1769, février, janvier 1769 - février 1769; MC/ET/XI/647
  - Minutes. 1769, mars - 1769, avril, mars 1769 - avril 1769; MC/ET/XI/648
  - Minutes. 1769, mai - 1769, juin, mai 1769 - juin 1769; MC/ET/XI/649
  - Minutes. 1769, juillet - 1769, août, juillet 1769 - août 1769; MC/ET/XI/650
  - Minutes. 1769, septembre - 1769, décembre, septembre 1769 - décembre 1769; MC/ET/XI/651
  - Minutes. 1770, janvier - 1770, février, janvier 1770 - février 1770; MC/ET/XI/652
  - Minutes. 1770, mars - 1770, avril, mars 1770 - avril 1770; MC/ET/XI/653
  - Minutes. 1770, mai - 1770, juin, mai 1770 - juin 1770; MC/ET/XI/654
  - Minutes. 1770, juillet, juillet 1770; MC/ET/XI/655
  - Minutes. 1770, août - 1770, septembre, août 1770 - septembre 1770; MC/ET/XI/656
  - Minutes. 1770, octobre - 1770, décembre, octobre 1770 - décembre 1770; MC/ET/XI/657
  - Minutes. 1771, janvier - 1771, mars, janvier 1771 - mars 1771; MC/ET/XI/658
  - Minutes. 1771, avril - 1771, juin, avril 1771 - juin 1771; MC/ET/XI/659
  - Minutes. 1771, juillet - 1771, septembre, juillet 1771 - septembre 1771; MC/ET/XI/660
  - Minutes. 1771, octobre - 1771, décembre, octobre 1771 - décembre 1771; MC/ET/XI/661
  - Minutes. 1772, janvier - 1772, avril, janvier 1772 - avril 1772; MC/ET/XI/662
  - Minutes. 1772, mai - 1772, août, mai 1772 - août 1772; MC/ET/XI/663
  - Minutes. 1772, septembre - 1772, décembre, septembre 1772 - décembre 1772; MC/ET/XI/664
  - Minutes. 1773, janvier - 1773, mars, janvier 1773 - mars 1773; MC/ET/XI/665
  - Minutes. 1773, avril - 1773, juin, avril 1773 - juin 1773; MC/ET/XI/666
  - Minutes. 1773, juillet - 1773, septembre, juillet 1773 - septembre 1773; MC/ET/XI/667
  - Minutes. 1773, octobre - 1773, décembre, octobre 1773 - décembre 1773; MC/ET/XI/668
  - Minutes. 1774, janvier - 1774, avril, janvier 1774 - avril 1774; MC/ET/XI/669